

# Raúl Martín Jaramillo Mesones

Ingeniero Industrial

# PRESENTACIÓN

Más de 20 años de experiencia en Análisis y Desarrollo de Sistemas. Logrando implementar sistemas de comercialización para fuerza de ventas, sistemas de contabilidad y planillas. Participación en la implementación SAP en el diseño del algoritmo de optimización de recursos, referidos a la separación de entregas.



CABA - Palermo - Argentina



rm.james@hotmail.com



+541159613890

# HABILIDADES

- > EXCEL, WORD
- PROGRAMACION ABAP
- JIRA
- SQL SERVER Y MYSQL
- > PYTHON, JAVASCRIPT, PHP
- ➤ HTML, CSS
- ➤ NODE.JS
- VISUAL FOXPRO

# IDIOMAS

- ➤ ESPAÑOL
- > INGLES

# EXPERIENCIA LABORAL

#### **Analista Funcional SAP SD**

CABA/SNP LATAM

Jul. 2021 – Actualidad Buenos Aires, CABA, Argentina Consultoría y suministros de programas informáticos.

Logros/Funciones:

- Cliente MIRGOR: Py POSITIVO Jul-Dic 2021 Mejoras en las interfaces entre el POS PRESEA y SAP, reducción de errores de un 20% a un 5%.
- Cliente MIRGOR: Ampliación
  Ene-2022-Dic 2022
  Desarrollo de procesos para
  migración de datos masivos LSMW
  Mejoras en Ingresos Brutos
  Localización Argentina.
  Realizar actividades de creación,
  pruebas y despliegue de
  aplicaciones.
  Elaboración de especificaciones
  funcionales para desarrollos
  propios del negocio.

#### **Analista Funcional SAP SD**

San Martin/Violetta Cosméticos

Ene. 2017 – Jun.2021 San Martin, GBA, Argentina Venta de cosméticos por catálogo.

#### Logros/Funciones:

- Diseño del algoritmo de separación de entregas, elaboración de la Especificación Funcional y participación del testing del producto.
- Diseño y elaboración del programa de premios para los data entry
- Diseño y elaboración de la Especificación Funcional para el web service SAP, consumible por la App de toma de pedidos Magazine.

- Diseño y elaboración de una web service consumible por una aplicación de monitoreo de la línea de producción.
- Diseño y elaboración de los programas del Ranking de la Convención Anual.

#### **Analista Programador**

San Martin/Violetta Cosméticos

Mar 2013 – Dic 2016 San Martin, GBA, Argentina Venta de cosméticos por catálogo.

#### Logros/Funciones:

- Rediseño y elaboración del programa de premios por indicaciones. Obteniendo un incremento del nivel de satisfacción de las revendedoras del 60% al 98%.
- Diseño y elaboración del algoritmo de separación de entregas.
- Rediseño y modificación del programa de generación de las Ordenes de Producción.
- Elaboración del programa para el inicio de la línea de picking implementando la impresión y adhesión automática, por brazo mecánico, de las etiquetas por tipo de entrega.
- Diseño y elaboración del programa de auditoria de las entregas.
- Rediseño y elaboración del programa de palletizado por tipo de entrega y multizona.

## **Analista Programador**

Trujillo/Líder S.R.L.

Dic. 2002 – Dic. 2012 Trujillo, La Libertad, Perú Distribución de productos de consumo masivo.

#### Logros/Funciones:

Desarrollo e implementación del sistema de toma de pedidos y facturación para productos de consumo masivo, bajo la modalidad de preventa y con fuerzas de ventas.

- Elaboración de planes de mantenimiento de hardware preventivo y correctivo.
- Administración de la Bases de Datos SQL 2005.
- Capacitación y entrenamiento al personal para el uso adecuado de las nuevas herramientas desarrolladas o modificadas según requerimientos.
- Diseño, elaboración e implementación del sistema de ventas para puntos de venta de las diferentes tiendas de la empresa.

#### **Analista Programador - Freelance**

Ago. 1991 – Oct. 2011

Trujillo, La Libertad, Perú

- ➤ Golf y Country Club de Trujillo.
  - Rediseño y elaboración del sistema de toma de pedidos ( comandas ) y facturación.
  - Diseño y elaboración del sistema de gestión de eventos.
- Empresa de Trasportes Línea S.A.
  - Integración de los sistemas almacenes y planillas con la contabilidad.
- > Avicola Chicama E.I.R.L.
  - Diseño y elaboración del sistema de administración y control de inventarios para el alimento balanceado.
  - Diseño y elaboración del sistema para el registro y control de la producción de aves ponedoras.

# EDUCACIÓN

#### **INGENIERO INDUSTRIAL**

Universidad Nacional de Trujillo Trujillo, La Libertad, Perú 1995 - 2000

#### **TÉCNICO PROGRAMADOR**

Instituto Superior Tecnológico "San Luis" Trujillo, La Libertad, Perú

1987 - 1989

# CAPACITACIONES

#### **Master The Power MBA**

The Power MBA
Madrid, España, ONLINE
2020 - 2021

# SAP SD ( SAP Sales and Distribution )

Buffa Sistemas
Buenos Aires, Capital Federal, Argentina
2017

# **SAP FI-Financial Accounting**

Buffa Sistemas Buenos Aires, Capital Federal, Argentina 2016

## **MASTER WEB DEVELOPER**

Universidad Privada "Cesar Vallejo" Trujillo, La Libertad, Perú 2009 - 2010

# **BI USING MS SQL SERVER 2005**

Universidad Privada "Cesar Vallejo" Trujillo, La Libertad, Perú 2007